---
output: github_document
---

<!-- README.md is generated from README.Rmd. Please edit that file -->

```{r, include = FALSE}
knitr::opts_chunk$set(
  collapse = TRUE,
  comment = "#>",
  fig.path = "man/figures/README-",
  out.width = "100%"
)
```

# constitucionesNic

<!-- badges: start -->
[![Travis build status](https://travis-ci.com/RRMaximiliano/constitucionesNic.svg?branch=master)](https://travis-ci.com/RRMaximiliano/constitucionesNic)
<!-- badges: end -->

El objetivo de `constitucionesNic` es tener las constituciones políticas de Nicaragua como bases de datos. Esto permite que la constitución se pueda utilizar para análisis de texto.

## Instalación

### Instalar directamente desde GitHub

Puede instalar `constitucionesNic` desde GitHub con:

``` {r, eval = FALSE}
remotes::install_github("RRMaximiliano/constitucionesNic")
```

## Datos

Por ejempo, el paquete contiene las constituciones políticas de los años 1974, 1987, 2010, y 2014. Cada una de estas bases tienen las siguientes variables:

1. `year`: Año de publicación.
2. `line`: Línea en el texto extraído de la Asamblea Nacional.
3. `text`: Texto de la constitución de acuerdo a la línea.
4. `titulo`: Título de la constitución.
5. `cap`: Capítulo de la constitución (por Título).
6. `art`: Artículo de la constitución.
7. `tema`: Tema de la constitución (por Título). 

## Cargando los datos

```{r example}
library(tidyverse)
library(constitucionesNic)

cons_2014
```

```{r}
# Cantidad de lineas por Temas
cons_2014 %>% 
  count(tema, sort = TRUE)
```


# Comentarios y sugerencias

Para realizar comentarios o sugerencias sobre la base de datos puedes abrir un issue en este repositorio: https://github.com/RRMaximiliano/constitucionesNic/issues
